【裁判字號】    89,易,1060
【裁判日期】    890410
【裁判案由】    傷害等
【裁判全文】
臺灣高雄地方法院刑事判決                        八十九年度易字第一六號
    公  訴  人  臺灣高雄地方法院檢察署檢察官
    被      告  乙○○
右列被告因傷害等案件，經檢察官提起公訴（八十八年度偵字第三○一四五號），本
院判決如左：
    主      文
乙○○被訴恐嚇部分無罪。
其餘被訴部分不受理。
    理      由
壹、無罪部分：
  一、公訴意旨略以：被告乙○○於民國八十八年十月十五日凌晨二時三十分許，在
      高雄市○○區○○路一七○號雪莉舞廳前，對告訴人甲○○恐嚇稱：打死你等
      語，使甲○○心生畏懼，致生危害於安全等語。因認被告涉有刑法第三百零五
      條恐嚇危害安全罪嫌
  二、公訴人認被告涉有上開罪嫌，無非以告訴人之指訴、證人丁○○在偵查中之證
      詞為其論據。按犯罪事實應依證據認定之，無證據不得推定其犯罪事實，刑事
      訴訟法第一百五十四條定有明文。又認定不利於被告之事實，須依積極證據，
      苟積極證據不足為不利於被告事實之認定時，即應為被告有利之認定，更不必
      有何有利之證據，最高法院三十年上字第八一六號著有判例可資參照。訊據被
      告乙○○堅決否認有何恐嚇犯行，辯稱：伊當時只是勸架，並未恐嚇告訴人等
      語。經查：本件雖經告訴人於警訊及偵查中指述被告於右開時地有傷害（另經
      告訴人於審理中撤回告訴）及恐嚇之犯行，惟告訴人於審理中改稱係因現場混
      亂，可能聽錯等語明確，核與證人即告訴人之友人丙○○於偵查中及審理中均
      證稱：伊過去時已發生鬥毆，伊看見被告在勸架，並未聽到被告有說何恐嚇話
      語等語內容一致，至證人丁○○於偵查中雖證稱有看到被告有毆打及恐嚇之犯
      行等語，惟於審理中亦改稱：當時有看到被告在現場，以為被告是在打告訴人
      ，不知道被告是在勸架等語屬實。復參以告訴人當時遭七、八名不詳姓名年籍
      之成年男子圍毆，業據告訴人於警訊中陳述屬實，該現場甚為混亂，被告若在
      現場勸架，原極易被誤認為參與犯行，是告訴人及證人丁○○事後改異其詞，
      尚符常理，是本件應屬被告與告訴人間之誤會，被告並未實施何恐嚇之犯行，
      應可認定。故依前揭判例意旨，尚難認被告有為公訴人起訴所指之恐嚇犯行，
本案自不能僅憑告訴人及證人錯誤判斷之結果，即推定被告實施恐嚇犯行，此
      外，本院復查無其他積極證據足認被告有被訴恐嚇之犯行，是本案不能證明被
      告犯罪，爰為無罪之諭知。
貳、不受理部分：
  一、公訴意旨略以：被告乙○○於八十八年十月十五日凌晨二時三十分許，在高雄
      市○○區○○路一七○號雪莉舞廳前，因不明原因，與數位姓名年籍不詳之成
      年男子，共同基於傷害之犯意聯絡，徒手毆打告訴人甲○○身體各部位，致告
      訴人受有右眼球結膜下挫傷充血等傷害等語。
  二、按告訴乃論之罪，告訴人於第一審辯論終結前得撤回其告訴，又告訴經撤回者
      ，應諭知不受理之判決，刑事訴訟法第二百三十八條第一項、第三百零三條第
      三款定有明文。本件被告經檢察官以刑法第二百七十七條第一項之傷害罪提起
      公訴，依同法第二百八十七條前段之規定，須告訴乃論。茲據告訴人撤回其告
      訴，且與前開無罪部分不生何裁判上一罪關係，爰不經言詞辯論，逕諭知不受
      理之判決。
參、末查本案被告被訴之恐嚇犯行既應為無罪之判決，則由台灣高雄地方法院檢察署
    移送本院併辦之八十九年度偵字第二四五八號關於被告恐嚇犯行，自與本案間無
  裁判上一罪之關係存在，無法併辦，應由檢察官偵查，併此敘明。
據上論斷，應依刑事訴訟法第三百零一條第一項、第三百零三條第三款、第三百零七
條判決如主文。
中      華      民      國    八十九    年      四      月      十      日
                                     臺灣高雄地方法院刑事第三庭
                                           法    官    古 振 暉
右正本證明與原本無異。
如不服本判決，應於判決送達後十日內，向本院提出上訴狀。
                                           書 記 官    吳 建 德
中    華    民    國      八十九      年      四      月      十一      日


司法院資訊處製作；財團法人民間司法改革基金會備份。
